【裁判字號】    98,聲,121
【裁判日期】    981210
【裁判案由】    停止執行
【裁判全文】
臺灣高雄地方法院民事裁定               98年度聲字第121號
聲  請  人  丁○○
            丙○○
上二人共同
訴訟代理人  乙○○
            許慈芬
相  對  人  台灣中小企業銀行股份有限公司
法定代理人  羅澤成
訴訟代理人  甲○○
上列當事人間聲請停止執行事件，本院裁定如下：
    主    文
聲請人丁○○供擔保新臺幣貳拾玖萬貳仟元後，本院九十七年度
司執字第一二四三三八號、本院九十八年度司執字第一二九八二
號就聲請人丁○○執行事件所為之強制執行程序，於本院九十八
年度號訴字第二一二七號債務人異議之訴事件判決確定前，應暫
予停止。
聲請人丙○○供擔保新臺幣壹萬貳仟玖佰伍拾肆元後，本院九十
七年度司執字第一二四三三八號就聲請人丙○○執行事件所為之
強制執行程序，於本院九十八年度號訴字第二一二七號債務人異
議之訴事件判決確定前，應暫予停止。
    理    由
一、按有回復原狀之聲請，或提起再審或異議之訴，或對於和解
    為繼續審判之請求，或提起宣告調解無效之訴，撤銷調解之
    訴，或對於許可強制執行之裁定提起抗告時，法院因必要情
    形或依聲請定相當並確實擔保，得為停止強制執行之裁定，
    強制執行法第18條第2 項定有明文。又按法院依強制執行法
    第18條第2 項定擔保金額，而為准許停止強制執行之裁定者
    ，該項擔保係備供債權人因停止執行所受損害之賠償，其數
    額應依標的物停止執行後，債權人未能即時受償或利用該標
    的所受之損害額，或因另供擔保強制執行所受之損害額定之
    ，非以標的物之價值或其債權額為依據（最高法院86年度台
    抗字第442 號裁判意旨參照）。
二、經查，本件聲請人丁○○以其已向本院提起債務人異議之訴
    為由，聲請裁定停止本院97年度司執字第124338號、98年度
    司執字第12982 號執行事件之強制執行程序，另聲請人丙○
    ○以其已向本院提起債務人異議之訴為由，聲請裁定停止本
    院97年度司執字第124338號，經本院依職權調取該執行卷宗
    及本院98年度訴字第2127號債務人異議之訴卷宗後，認聲請
    人之聲請為有理由，應予准許。又相對人對聲請人丁○○聲
    請強制執行之債權額本金分別為新臺幣（下同）160 萬元（
    已受償341,636 元）、5,475,036 元，其所聲請強制執行之
    標的為聲請人丁○○所有坐落台北市○○街114 之1 號3 樓
    之不動產價值約292 萬元（即系爭不動產第一次拍賣底價）
    ，該部分強制執行程序如予以停止，將導致相對人不能即時
    由扣押之不動產受償可能受有損害，本院認就聲請人丁○○
    停止執行擔保金之酌定，應以相對人不能即時拍賣前開不動
    產受償所受之利息損害等為考量，再參酌本件債務人異議之
    訴，依其爭執之難易程度，其訴訟期間應可評估約2 年，爰
    酌定本件擔保金額為292,000 元【計算式：2,920,000 ×5%
    （週年利率）×2 （年）＝292,000 元】。另相對人對聲請
    人丙○○聲請強制執行之債權額本金為160 萬元，惟已受償
    341,636 元，其所聲請強制執行之標的為聲請人丙○○每月
    薪資1/3 約10,795元，本件債務人異議之訴訟期間評估約2
    年，爰酌定本件擔保金額為12,954元【計算式：10,795×24
      月×5%（週年利率）＝12,954元】。至本院民事執行處囑
    託臺灣台北地方法院強制執行部份（即台北地院97年度執助
    戊字第9226號、97年度執助亥字第8898號），於本院強制執
    行程序停止時即一併停止，本院不再另行諭知，附此敘明。
三、依強制執行法第18條第2 項，裁定如主文。
中    華    民    國    98    年    12    月    10    日
                  民事第三庭  法  官  洪能超
為正本係照原本作成。
如對本裁定抗告須於裁定送達後10日內向本院提出抗告狀，並繳
納裁判費新台幣1,000元。
中    華    民    國    98    年    12    月    10    日
                              書記官  火秋予


司法院資訊處製作；財團法人民間司法改革基金會備份。
